ACORDAO-COMPLETO-2483499

ACÓRDÃO DE RELAÇÃO

ACÓRDÃO DE RELAÇÃO 2350/2022 ATA 12/2022 - PRIMEIRA CÂMARA

Acórdão 2350/2022-TCU-Primeira Câmara
Considerando que se trata de tomada de contas especial instaurada pela Fundação Nacional de Saúde (Funasa) , em desfavor de Omar de Caldas Furtado Filho, prefeito do Município de Brejo/MA nas gestões 2005 a 2008 e 2013 a 2016, em razão da execução parcial do objeto do Convênio 1981/2005 (Siafi 557411) , celebrado com aquele município, cujo objeto foi a execução de sistema de abastecimento de água;
Considerando que a Funasa, em resposta a diligência efetuada por esta Corte, declarou que os fatos apurados após a remessa da tomada de contas especial ao TCU, "não indicam mais ocorrência de prejuízo ao Erário, em virtude do Relatório de Visita Técnica expedido em 27 de junho de 2016 e também do Parecer Financeiro n°98/16 de 07 de novembro de 2016" e que "entende esta comissão de tomada de contas especial que o Sr. Omar de Caldas Furtado Filho, ex-Prefeito municipal de Brejo, e a Empresa Leste Oeste Construtora Ltda não causaram dano ao Erário, em virtude das prestações de contas apresentadas serem aprovadas no valor de RS 157.791,64, sendo R$ 119.700,00 dos recursos da Funasa e R$ 36.000,00 da contrapartida Municipal e R$ 2.091,64 dos rendimentos financeiros";
Considerando que o "Relatório de Visita Técnica Final e Conclusiva", produzido pelo órgão concedente e encaminhado ao Tribunal pelo ex-prefeito (peça 13) , reconhece que o Convênio foi executado em sua totalidade, com pendências técnicas que não interferem no atendimento da população beneficiada, e esclarece que foram apresentados os exames físico-químicos que atestam a qualidade da água dos poços;
Considerando que qualquer providência deste Tribunal no sentido de verificar a veracidade e de cobrar o possível saldo de R$ 562,32 do convênio terá custos administrativos que certamente excederão o potencial benefício aos cofres públicos;
Os ministros do Tribunal de Contas da União, reunidos em sessão da Primeira Câmara ACORDAM, por unanimidade, com fundamento nos artigos 1º, inciso I, 16, inciso II, 18 e 23, inciso II, da Lei 8.443/1992, c/c os artigos 143, inciso I, alínea "a", e 208, do RI/TCU, em julgar as contas de Omar de Caldas Furtado Filho e da empresa Leste-Oeste Construtora Ltda. regulares com ressalva, dando-lhes quitação plena, e enviar cópia desta deliberação e da instrução que o fundamenta à Funasa, ao Município de Brejo/MA e aos responsáveis, de acordo com os pareceres emitidos nos autos:
1. Processo TC-Processo 010.346/2016-3 (TOMADA DE CONTAS ESPECIAL) 
	1.1. Responsáveis: Leste-oeste Construtora Ltda. - Me (05.024.121/0001-97) ; Omar de Caldas Furtado Filho (XXX.663.903-XX) .
	1.2. Órgão/Entidade: Município de Brejo - MA.
	1.3. Relator: Ministro Walton Alencar Rodrigues.
	1.4. Representante do Ministério Público: Procuradora-Geral Cristina Machado da Costa e Silva.
	1.5. Unidade Técnica: Secretaria de Controle Externo de Tomada de Contas Especial (SecexTCE) .
	1.6. Representação legal: não há.
	1.7. Determinações/Recomendações/Orientações: 
	1.7.1. ordenar ao Município de Brejo/MA que restitua à Fundação Nacional de Saúde (Funasa) o saldo financeiro da conta específica do Convênio 1981/2005 (agência 590-8, conta corrente 10.800-6, do Banco do Brasil) , cujo valor, em 10/5/2009, era de R$ 562,32, caso ainda não o tenha feito, apresentando a documentação comprobatória ao TCU.

Primeira Câmara

Município de Brejo - MA.

Leste-oeste Construtora Ltda. - Me (05.024.121/0001-97); Omar de Caldas Furtado Filho (XXX.663.903-XX).

WALTON ALENCAR RODRIGUES

não há.

TOMADA DE CONTAS ESPECIAL (TCE)

Secretaria de Controle Externo de Tomada de Contas Especial (SecexTCE).